【裁判字號】    97,訴,310
【裁判日期】    971203
【裁判案由】    毒品危害防制條例
【裁判全文】
臺灣宜蘭地方法院刑事判決               97年度訴字第310號
公  訴  人  臺灣宜蘭地方法院檢察署檢察官
被      告  甲○○
                    （另案於臺灣宜蘭監獄執行中）
上列被告因違反毒品危害防制條例案件，經檢察官提起公訴（97
年度毒偵字第564號），本院判決如下：
    主  文
甲○○施用第一級毒品，累犯，處有期徒刑捌月。
    事  實
一、甲○○前因竊盜案件，經本院以94年易字第23號判決判處有
    期徒刑8月確定，於民國94年12月26日縮刑期滿執行完畢；
    又因施用毒品案件，經觀察、勒戒，因無繼續施用毒品之傾
    向而觀察、勒戒執行完畢，由臺灣宜蘭地方法院檢察署檢察
    官於97年1月14日以96年毒偵字第1155號為不起訴處分確定
    ，詎猶不知悔改，又於97年5月14日下午5時40分許後至97年
    5月15日下午5時40分許採尿前間之某時，在不詳處所，以將
    海洛因及安非他命摻在一起施用之方式，同時施用第一級毒
    品海洛因及第二級毒品安非他命1次，嗣於97年5月15日下午
    5時40分許為警採尿送驗後，因而查知上情。
二、案經宜蘭縣政府警察局蘇澳分局報請臺灣宜蘭地方法院檢察
    署檢察官偵查起訴。
    理  由
一、訊據被告對於有於上開時地採尿送驗等情均坦承不諱，惟矢
    口否認有何施用毒品之犯行，辯稱：伊在97年5月14日礁溪
    分局採尿前固有施用毒品之犯行，然該部分業經另案判決確
    定，而其於97年5月14日礁溪分局採尿後至97年5月15日蘇澳
    分局採尿前，均未再施用毒品云云。經查：
（一）被告於97年5月15日下午5時40分許，經宜蘭縣政府警察局
      蘇澳分局採尿並以氣相層析質譜儀檢驗之結果，確呈安非
      他命類及嗎啡陽性反應，其中安非他命、甲基安非他命及
      嗎啡之確認檢驗濃度，分別為10825ng/ml、54455ng/ml、
      416ng/ml，此有慈濟大學濫用藥物檢驗中心檢驗總表在卷
      可稽，而依被告前於宜蘭縣政府警察局礁溪分局於97年5
      月14日採尿送驗之結果所示，其安非他命、甲基安非他命
      及嗎啡之確認檢驗濃度，分別為1930ng/ml、13260 ng/ml
      、322ng/ml，此亦有慈濟大學濫用藥物檢驗中心檢驗總表
      存卷可參，可知被告於97年5月15日於蘇澳分局採尿送驗
      後其尿液中毒品之濃度顯較前一日即97年5月14日於礁溪
      分局採尿之尿液中毒品濃度為高。而按海洛因經注射入體
      內後，其代謝物嗎啡之平均可檢出時限為26小時，又按甲
      基安非他命經口服投與後，約百分之70於24小時內自尿液
      中排出，約百分之90於96小時內自尿中排出，甲基安非他
      命之檢出與其投與方式、投與量、個人體質、採尿時間與
      檢驗儀器精密度等諸多因素有關，最長可能不會超過4日
      等情，業經行政院衛生署藥物食品檢驗局81年藥檢壹字第
      8114885號函、81藥檢壹字第1156號函示明確。又查目前
      常用之毒品篩檢方式包括酵素免疫分析法，薄層色層分析
      法及放射免疫分析法，在文獻上，雖亦有藥品或食物因交
      叉反應而在尿液測試中產生偽陽性反應，因此篩檢結果必
      須進一步確認，而目前最常使用之確認方式則係「氣相層
      析質譜儀分析法」，在良好操作條件下，以此法作藥物及
      其代謝產物之定性及定量分析，幾無偽陽性反應產生，亦
      經行政院國軍退除役官兵輔導委員會臺北榮民總醫院83年
      4月7日（85）北總內字第03059號函示在案，故被告於97
      年5月15日於蘇澳分局採尿之尿液中毒品濃度竟較於97年5
      月14日在礁溪分局採尿之尿液中毒品濃度為高，顯見被告
      確有於97年5月14日下午5時40分許採尿後及97年5月15日
      下午5時40分許採尿前有施用第一級毒品海洛因及第二級
      毒品安非他命之犯行無誤，被告空言辯稱其在2次採尿間
      並未施用毒品云云，尚屬無據。
（二）被告前因施用毒品案件，經觀察、勒戒，因無繼續施用毒
      品之傾向而觀察、勒戒執行完畢，由臺灣宜蘭地方法院檢
      察署檢察官於97年1月14日以96年毒偵字第1155號為不起
      訴處分確定，此有臺灣高等法院被告前案紀錄表可按，從
      而，本件被告於觀察勒戒執行完畢後5年內，再度施用毒
      品之犯行堪以認定，應依法論科。
二、核被告所為，係犯毒品危害防制條例第10條第1項、第2項之
    施用第一級、第二級毒品罪。其施用毒品前持有毒品之低度
    行為，分別為施用毒品之高度行為所吸收，均不另論罪。被
    告同時施用第一級毒品海洛因及第二級毒品安非他命，為想
    像競合犯，應從一重之施用第一級毒品罪論處。查被告前因
    竊盜案件，經本院以94年易字第23號判決判處有期徒刑8月
    確定，於94年12月26日縮刑期滿執行完畢，有卷附臺灣高等
    法院被告前案紀錄表可按，其受有期徒刑之執行完畢後，5
    年內故意再犯本件有期徒刑以上之罪，為累犯，依法加重其
    刑。爰審酌被告施用毒品之行為對於自己及社會所造成之危
    害程度非輕，且經觀察勒戒後，仍難抑毒癮，再度施用毒品
    ，及其犯後態度等一切情狀，量處如主文所示之刑。
據上論斷，應依刑事訴訟法第299條第1項前段，毒品危害防制條
例第10條第1項、第2項，刑法第11條前段、第47條第1項、第55
條，判決如主文。
本案經檢察官張立言到庭執行職務。
中    華    民    國    97    年    12    月     3    日
                  刑事第二庭審判長法  官  黃永勝
                                  法  官  陳映佐
                                  法  官  鄭貽馨
以上正本證明與原本無異。
如不服本判決應於收受判決後10日內向本院提出上訴書狀，並應
敘述具體理由；其未敘述上述理由者，應於上訴期間屆滿後20日
內向本院補提理由書(均須按他造當事人之人數附繕本)「切勿逕
送上級法院」。
                                  書記官  林嘉萍
中    華    民    國    97    年    12    月    4     日
附錄本案論罪科刑法條全文：
毒品危害防制條例第10條
施用第一級毒品者，處 6 月以上 5 年以下有期徒刑。
施用第二級毒品者，處 3 年以下有期徒刑。


司法院資訊處製作；財團法人民間司法改革基金會備份。
